臺灣高等法院民事判決　　　　　　　 93年度勞上易字第112號
上　訴　人　躍群企業股份有限公司
法定代理人　黃世楨
訴訟代理人　吳展旭律師
　　　　　　羅詩蘋律師
被 上訴 人　甲○○
訴訟代理人　呂政燁律師
上列當事人間請求給付工資等事件，上訴人對於中華民國93年10
月25日台灣桃園地方法院93年勞訴字第15號第一審判決提起上訴
，本院於94年6月15日言詞辯論終結，判決如下：
    主      文
原判決命上訴人給付金額超過新台幣捌拾萬柒仟柒佰肆拾壹元
部分，暨除確定部分外之訴訟費用之裁判均廢棄。
前開廢棄部分，被上訴人在第一審之訴駁回。
其餘上訴駁回。
第一審訴訟費用除確定部分外，及第二審訴訟費用由上訴人負擔
百分之九十三，餘由被上訴人負擔。
    事實及理由
一、被上訴人起訴主張：其自民國90年3月5日起受僱於上訴人公
    司擔任管理部人力資源組組長，於91年1月間其向上訴人公
    司總經理及財務經理反應下屬之工作問題，因而得罪上訴人
    公司之財務經理。嗣上訴人違反勞動基準法將其調職，並取
    消其停車位、電話及電腦之使用權，以逼迫其離職，後更於
    同年4月2日將其開除，其表示不同意並於翌日按上班時間至
    上訴人公司表示願繼續提供勞務，卻遭上訴人拒絕，惟兩造
    間之僱傭關係自91年4月3日起至93年4月2日止仍繼續存在，
    而被上訴人遭上訴人違法解僱前之月薪為新台幣（下同）4
    萬元，為此依勞動基準法規定，請求上訴人給付自91年4月3
    日起至93年4月2日止共二年之薪資96萬元。原審判決上訴人
    應給付被上訴人89萬8041元，駁回被上訴人其餘之訴（駁回
    部分被上訴人未聲明不服已告確定）。被上訴人並於本院聲
    明駁回上訴人之上訴。
二、上訴人則以：（一）被上訴人任職期間，遲到次數頻繁，且
    常利用職權命下屬為其補登錄為正常到班刷卡紀錄，工作期
    間亦屢有開黃腔之情，且於上班時間經常性抽煙聊天，利用
    咖啡機煮咖啡而怠忽職守，更與總經理秘書搞曖昧行為，亦
    曾發「幹」字電子郵件，謾罵污辱管理部工務組組長劉陸壹
    ，被上訴人前揭行為已違反上訴人公司工作規則第62條第1
    項、第2項、第14條第1項第2款、第6款及獎懲作業辦法第13
    條第1項第2款、第6款之規定，情節當屬重大，故上訴人依
    法以被上訴人違反工作規則情節重大，不能勝任所擔任之工
    作將之資遣，並發給其資遣費及預告工資自屬合法。（二）
    被上訴人擔任管理人事組長時，未能如期完成工作規則，新
    版出勤管理辦法等制度擬定，嗣調任總經理室高級管理師，
    對交辦事項，亦無具體績效或成效，被上訴人消極怠忽工作
    態度，顯已無法勝任所擔任之工作，上訴人自得依工作規則
    第12條第5項規定終止兩造僱傭關係。（三）上訴人於91年4
    月2日先以書面預告被上訴人終止系爭僱傭關係，被上訴人
    在職期間為1年又28日，上訴人已依工作規則第15條第1項及
    第19條規定，將被上訴人資遣費3萬5292元、預告工資2萬66
    67元、三月份工資3萬2201元、四月份工資2523元，共9萬66
    83元匯入被上訴人之帳戶，應認系爭僱傭關係已經終止。況
    被上訴人於91年5月28日兩造勞資爭議調解時，自承已於同
    年4月3日受領前開資遣費及預告工資，且另於同年10 月間
    以申請失業救濟金為由要求上訴人開立離職證明書，足認被
    上訴人已默示同意系爭僱傭關係已不存在，被上訴人嗣後提
    起本件訴訟顯然違反禁反言原則並缺乏誠信。（四）縱被上
    訴人得向上訴人請求薪資，其請求之金額亦應依民法第487
    條規定扣除彼怠於取得之利益，方符公平及誠信原則。衡諸
    被上訴人之學經歷，彼當可輕易謀得每月薪資4萬元之工作
    ，應自被上訴人得請求之報酬中扣除，而不得再向上訴人請
    求。退步言之，依被上訴人之履歷表顯示，被上訴人最少也
    能獲得每月薪水3萬5千元之工作，是被上訴人故意怠於取得
    之利益，每月至少應為3萬5千元，且彼因此免除交通費等之
    支出暫以每月2000元計，亦應扣除。是被上訴人每月得請求
    之金額應僅為3000元（00000- 00000-0000＝3000），自91
    年4月3日至93年4月2日間得請求上訴人給付之薪資應僅為72
    000元（3000×12×2＝72000），扣除上訴人已給付之預告
    工資及資遣費計6195 9元，及被上訴人於育英補習班兼任教
    英文課程獲有之60300元收入（按此為被上訴人轉向他處服
    勞務所取得之利益，依民法第487條應予扣除），被上訴人
    實不得再向上訴人請求。退萬步言之，被上訴人故意怠於取
    得之利益，至少亦為每月15860元之最低基本工資，且彼因
    此免除交通費之支出暫以每月2000元計，是被上訴人每月得
    請求之金額應僅為22140元（00000 -00000-0000＝22140）
    ，自91年4月3日至93年4月2日間得請求上訴人給付之薪資應
    僅為531360元，扣除上訴人已給付之預告工資及資遣費計6
    萬1959元，及被上訴人於育英補習班兼任英文課程，獲有之
    6萬0300元收入，是被上訴人得請求上訴人支付之薪資應為
    40萬9101元等語，資為抗辯。並對原審為其敗訴判決部分上
    訴，聲明廢棄原判決該部分，駁回被上訴人在第一審之訴。
三、兩造不爭執之事實：
    被上訴人自90年3月5日起受僱擔任上訴人公司管理部人力資
    源組組長之職務，91年3月11日調任總經理室高級管理師，
    嗣於91年4月2日經上訴人通知終止兩造間之僱傭關係，惟被
    上訴人當場表示不同意，並於翌日按時上班表示願意繼續提
    供勞務，然遭上訴人拒絕。而被上訴人遭上訴人解僱前每月
    薪資為4萬元，另上訴人於終止兩造僱傭關係翌日即91年4月
    3日，已將被上訴人資遣費3萬5292元、預告工資2萬6667元
    、三月份工資3萬2201元、四月份工資2523元，共9萬6683元
    ，匯入被上訴人帳戶內並經被上訴人受領等情，為兩造所不
    爭執，並有終止勞資關係通知書、桃園縣政府勞資爭議調解
    記錄、存款憑條、計算表各一件附卷可稽，自堪信為真實。
四、本件所應審究者為上訴人資遣被上訴人是否合法，及被上訴
    人有無默示同意終止系爭僱傭關係？經查：
(一)、上訴人雖抗辯伊係以被上訴人在職期間之種種行為構成無法
    勝任其所擔任之職務而予以資遣云云。惟上訴人於91年4月2
    日乃以被上訴人自90年3月5日起，於任職期間因其個人言行
    違反上訴人公司管理規定，而予以資遣終止系爭僱傭關係乙
    節，有系爭終止勞資關係通知書一件在卷可稽（見原審桃勞
    簡字卷第10頁），顯見上訴人乃以被上訴人之言行違反上訴
    人公司管理規定資遣被上訴人，並非以被上訴人不能勝任其
    所擔任之職務資遣被上訴人。上訴人雖辯稱伊確係以被上訴
    人在職期間之種種行為顯然無法勝任其所擔任之職務而予以
    資遣，係公司人員不瞭解法律規定用語，而於終止勞資關係
    通知書使用「個人言行違反上訴人公司管理規定」文字，實
    係指被上訴人不能勝任工作云云。然查，對於勞工有何種情
    事僱主方得終止勞動契約予以資遺，勞動基準法第11、12條
    等規定甚明，苟許僱主當初係以甲事由終止勞動契約，後又
    變更稱其當時係以乙事由終止者，不惟與勞動基準法上開法
    條強制規定不合，亦使勞工之工作權不受保障，自非法所許
    。上訴人在其所舉證人劉陸壹於93年8月23日在原審作證前
    ，均僅以被上訴人於任職期間有經常遲到、多次利用職權之
    便要求下屬為其補登錄上下班刷卡記錄、出勤記錄不佳、經
    常在上班時間呼朋引伴抽煙聊天、公然開黃腔、發「幹」字
    內容之電子郵件侮辱共同工作之同事、在辦公室公然與總經
    理秘書打情罵俏，且經上訴人公司警衛發現二人於下班後有
    曖昧行為等情，為其將被上訴人資遣之事由，故上訴人辯稱
    當時係以上訴人不能勝任工作予以資遺云云，不能採信。
(二)、查被上訴人自90年11、12開始經常上班遲到，有一次被上訴
    人的部屬陳淑琴問劉陸壹有關被上訴人要求她登錄被上訴人
    的上班時間為八點半上班有無問題，劉陸壹向陳淑琴表示要
    依照上訴人公司規定之遲到未刷卡記錄單處理，在此之後被
    上訴人就有依照遲到未刷卡記錄單辦理，陳淑琴並稱被上訴
    人向她表示她幫被上訴人改一、二次有何關係；另內容為「
    幹」字之電子郵件是被上訴人發給劉陸壹，當時劉陸壹乃請
    被上訴人提供資料，並非測試，結果被上訴人就回該封電子
    郵件，讓劉陸壹感覺受到屈辱，在該封電子郵件之前，被上
    訴人早就知道劉陸壹之電子郵件網址等情，業據證人劉陸壹
    在原審證述明確（見原審卷第106至111頁），且有上訴人提
    出之刷卡明細表五件、員工出勤資料表四件、電子郵件一件
    在卷足佐，互核相符。被上訴人雖否認證人劉陸壹前開證述
    之真實性，惟對於前開書證之真實性並不爭執，依系爭刷卡
    明細表、員工出勤資料表及電子郵件之記載，被上訴人自90
    年7月間起至91年3月14日止，確有多次晚於每日上午八點三
    十分上班之刷卡記錄，並於91年2月22日寄發內容為「幹」
    字之電子郵件予劉陸壹，而「幹」字依社會通念既屬粗話，
    含有貶抑、侮辱他人之意，被上訴人若欲測試劉陸壹之電子
    郵件信箱網址是否正確，本可隨便打上其他字樣，應無使用
    足以侮辱他人之「幹」字為測試之必要，足認證人劉陸壹前
    開證述應屬真實可採，被上訴人空言否認證人劉陸壹前開證
    詞之真實性，並不可採。
(三)、上訴人抗辯被上訴人之出勤記錄不如其他管理階層員工，且
    經常在上班時間呼朋引伴抽煙聊天，平均一天三到四次，動
    輒超過半小時，甚至在上班時間利用咖啡機煮咖啡，公然開
    黃腔，及公然與總經理秘書打情罵俏，經上訴人公司警衛發
    現二人於下班後有曖昧行為云云，惟為被上訴人所否認，且
    證人劉陸壹於原審證稱：「被上訴人在辦公室內開黃腔，其
    並沒有親眼看到，但因為其認為被上訴人的的個性比較膚淺
    會開黃腔，所以其相信被上訴人在辦公室內會開黃腔；另其
    乃事後經由上訴人公司員工傳開後得知有一回晚上，被上訴
    人的太太到上訴人公司要求警衛室轉達給跟被上訴人在一起
    的那個女人，說她已經有找徵信社調查，請那個女人收斂一
    點、小心一點，因此上訴人法定代理人之妻要求其多留意被
    上訴人有無與總經理秘書在上班時沒有做事，據其觀察結果
    ，大部分都是總經理的秘書下來被上訴人的辦公室找被上訴
    人聊天、喝咖啡、寒喧比較多」等語（見原審卷第106至111
    頁），顯見被上訴人是否公然在辦公室開黃腔，及與上訴人
    總經理之秘書打情罵俏或發生曖昧行為，證人劉陸壹並未親
    自見聞，自不得以證人劉陸壹所聽信之謠言認定被上訴人確
    有前開公然開黃腔及與上訴人總經理之秘書有打情罵俏或曖
    昧之行為，上訴人此部分之抗辯，自不可採。再查被上訴人
    之出勤記錄不如上訴人公司之其他管理階層員工乙節，固有
    上訴人提出之員工請假卡四件在卷可稽，且為被上訴人所不
    爭執，惟被上訴人向上訴人請假之原因分別為事假、公假、
    病假及特別休假，且均經被上訴人之主管及上訴人核准，是
    被上訴人請假顯非無正當理由，則被上訴人之出勤記錄雖不
    如上訴人公司之其他管理階層員工，亦難認有何可非議之處
    ，上訴人抗辯被上訴人此出勤記錄不佳之行為違反其公司之
    工作規則云云，自無可採。又證人劉陸壹固另證稱：「自91
    年3月13日起，被上訴人擔任高級管理師後，由其暫代管理
    部的主管期間，被上訴人在辦公桌上擺了一個咖啡機，上班
    時間經常泡咖啡喝，這在管理部的其他員工是沒有人敢的，
    且被上訴人每天大概抽煙三、四次，超過三十分鐘以上約佔
    百分之八十」云云，惟依上訴人提出被上訴人於91年1月間
    向上訴人公司法定代理人之妻林秀花澄清事實，及對其他公
    司同仁所發「反省」之電子郵件內容，僅可看出被上訴人遭
    上訴人指摘有至六樓抽煙，及與一群人抽煙聊天之行為，並
    無被上訴人上班泡咖啡喝及每次抽煙超過三十分鐘之舉動，
    亦有上訴人提出之電子郵件二件在卷足憑（見原審卷第39、
    40頁），且依上訴人所稱被上訴人前開泡咖啡、與一群人吸
    煙聊天及種種行為之過程，可知均發生於被上訴人自清及其
    分別向上級主管及管理部同仁表達其悔意及歉意之前，則上
    訴人已自承被上訴人前開泡咖啡及與人抽煙聊天超過三十分
    鐘之行為均係發生在被上訴人遭調職為高級管理師之前，顯
    見被上訴人上班時間若有經常泡咖啡喝及每天抽煙三、四次
    中有百分之八十超過三十分鐘以上之行為，亦應係發生於被
    上訴人被調任為高級管理師之前，是證人劉陸壹證稱被上訴
    人前開泡咖啡及抽煙行為乃發生在被上訴人調任為高級管理
    師期間云云，應與事實不符，並不可採。
(四)、被上訴人自90年7月間起至91年3月14日止，雖有多次遲到記
    錄，並於91年2月22日寄發內容為「幹」字之電子郵件侮辱
    劉陸壹，已見上述，上訴人並指其有上班泡咖啡喝及每天二
    、三次與人抽煙聊天超過三十分鐘以上之行為，惟上訴人自
    承伊因被上訴人自清及表達悔意及歉意，乃於91年3月11日
    ，經被上訴人同意將之調任為高級管理師職務，由總經理特
    別助理薛寅東監督被上訴人，嗣自同年月14日起改由本與被
    上訴人為平行關係之劉陸壹擔任被上訴人之主管，監督被上
    訴人等語，並有上訴人提出之公告可參（見原審卷第54、55
    頁），顯見上訴人對於被上訴人前開不當之行為已給予調職
    之懲罰處分，則基於一事不兩罰之原則，上訴人自不得再以
    被上訴人於91年3月11日遭調職處分前之行為，為嗣後資遣
    被上訴人之藉口。上訴人於本院所舉證人薛寅東雖證稱：「
    被上訴人從管理部調職到總經理室來做事，事先協調獲得他
    本人同意，調職的理由是認為現有的工作對他並不適任，希
    望他換個工作對他比較有發揮空間。這管理的職階與他原先
    在管理部是一樣的的，算是平調，不算處罰」云云，與上訴
    人一再主張被上訴人因有言行不檢、工作不力情事而予調職
    等情，顯不符合，上訴人將被上訴人調至總經理辦公室，並
    由本與被上訴人為平行關係之劉陸壹擔任被上訴人之主管予
    以監督，顯係將被上訴人調職監管，自係為懲罰處分，該證
    人證稱非處罰處分云云，顯係迴護上訴人之詞，不足採信。
    是上訴人以被上訴人於91年3月11日前發生之前開種種不當
    行為，違反上訴人公司之管理規定為由，於同年4月2日資遣
    被上訴人，自屬無據。況於上班時間泡咖啡喝及抽煙，實亦
    無可厚非，上訴人既未提出被上訴人於上班時間泡咖啡喝及
    抽煙致影響其工作之證明，自不得以此作為解僱被上訴人之
    理由。又上訴人抗辯被上訴人遭調任為高級管理師後，依然
    故我，上班紀律不佳，仍有前開種種不當行為，顯然不足以
    勝任其所擔任之工作云云，並未舉證以實其說，且經核被上
    訴人之員工出勤資料表顯示，被上訴人自91年3月11日遭調
    職後，僅於當日、同年月13日及同年月14日，分別遲到二十
    七分鐘、九分鐘及八分鐘，此外迄於上訴人於同年4月2日通
    知資遣被上訴人時止，被上訴人均無遲到記錄，亦有系爭員
    工出勤資料表在卷可憑，而依上訴人之工作規則第62條有關
    遲到早退之規定，僅規定上下班忘記打卡者，應由其單位主
    管簽章證明方得註銷遲到早退記錄，惟每人每月不得超過三
    次，如有超過規定以遲到早退論，且勞工於上班時間開始後
    五分鐘至十五分鐘內，始打卡到工者為遲到，逾十五分鐘始
    打卡到工者，以曠工半日論。勞工於當月內遲到合計三次，
    以曠工半日論，惟不扣工資列入年終考核，亦有上訴人提出
    之工作規則一件在卷足稽，可見被上訴人自91年3月11日後
    雖有三次遲到記錄，依上訴人之工作規則亦僅應論以曠工處
    分，並作為被上訴人年終考核之參考，顯然尚未達於應終止
    系爭僱傭關係之程度，自不符合違反工作規則情節重大之情
    形，則上訴人抗辯被上訴人自91年3月11日後之任職期間，
    亦有種種不當行為，違反上訴人之工作規則情節重大云云，
    不足採信，是上訴人於同年4月2日以言行違反管理規定為由
    資遣被上訴人，即為無據，自不生合法終止系爭僱傭關係之
    效力。至上訴人及上開證人薛寅東雖又稱被上訴人調職總經
    理辦公室後工作亦無績效云云，惟上訴人當時係以被上訴人
    言行違反管理規定為由資遺被上訴人，已見上述，於本件訴
    訟中迄本審言詞辯論終結前，上訴人並未再以被上訴人不能
    勝任工作為由，另依勞動基準法第11條第5款規定對被上訴
    人終止勞動契約，自不影響兩造間僱傭關係之存在。
(五)、上訴人另抗辯被上訴人於91年5月28日兩造勞資爭議調解時
    ，自承已於同年4月3日受領上訴人交付之資遣費、預告工資
    及三、四月份工資共9萬6683元，另於同年十月間以申請失
    業救濟金為由要求上訴人開立離職證明書，足認被上訴人已
    默示同意系爭僱傭關係已不存在，被上訴人再行提起本件訴
    訟違反禁反言及誠信云云。惟上訴人係以匯款方式將資遣費
    及預告工資匯入被上訴人之帳戶，且被上訴人於91年4月2日
    收受上訴人系爭終止勞資關係通知書時，已於系爭終止勞資
    關係通知書上記載其本人不同意終止勞動契約等語，為上訴
    人所不爭執，並有上訴人提出之存款憑條、系爭終止勞資關
    係通知書各一件在卷足憑，顯見被上訴人乃被動收受資遣費
    及預告工資，並已向上訴人表達不同意遭資遣之情；參以被
    上訴人於91年5月28日申請桃園縣政府勞工局調解本件勞資
    爭議時，亦明確主張確認系爭僱傭關係存在及非法解僱期間
    薪資等語，有被上訴人提出之桃園縣政府勞資爭議調解記錄
    一件在卷可查（見原審桃勞簡字卷第6頁），且為上訴人所
    不爭執，則被上訴人單純受領資遣費及預告工資之舉動要僅
    屬事實行為，自不能因此即謂被上訴人有默示同意終止兩造
    間之僱傭關係之意。又被上訴人另於91年10間以申請失業救
    濟金為由要求上訴人開立離職證明書乙節，固為被上訴人所
    不爭執，惟被上訴人要求上訴人開立離職證明書既係源於上
    訴人資遣被上訴人之不合法行為，核屬上訴人基於其自認享
    有之勞動契約終止權而單方對被上訴人所為之意思表示，然
    上訴人有無違法資遣之事實，既為兩造所爭執，則被上訴人
    為請領失業救濟金而向上訴人申請離職證明書，應係出於不
    得已所必然，亦難認被上訴人因此同意上訴人之違法解僱。
    是上訴人抗辯被上訴人收受資遣費及預告工資，並申請離職
    證明書，即已默示同意系爭僱傭關係不存在云云，要無可採
    ，其進而抗辯被上訴人提起本件訴訟違反禁反言及誠信云云
    ，同屬無據。
(六)、從而，上訴人資遣被上訴人既不合法，自不生終止系爭僱傭
    關係之效力，且被上訴人受領資遣費及預告工資或申請離職
    證明書之行為，尚難認被上訴人默示同意系爭僱傭關係已不
    存在，故被上訴人主張兩造間自91年4月3日起至93年4月2日
    止之僱傭關係仍然存在，自屬有據。
五、按債權人對於已提出之給付，拒絕受領或不能受領者，自提
    出時起，負遲延責任。又債務人非依債務本旨實行提出給付
    者，不生提出之效力。但債權人預示拒絕受領之意思，或給
    付兼需債權人之行為者，債務人得以準備給付之事情，通知
    債權人，以代提出。僱用人受領勞務遲延者，受僱人無補服
    勞務之義務，仍得請求報酬。民法第234條、第235條及第48
    7條前段定有明文。而勞動契約既為僱傭契約之一種，上開
    規定於本件勞動契約亦有適用。經查上訴人以前述事由資遣
    被上訴人而終止兩造間之僱傭關係既不合法，兩造間之勞動
    契約即繼續存在，被上訴人主張其仍於91年4月3日至上訴人
    公司上班，但遭上訴人拒絕，為上訴人所不爭執，顯見被上
    訴人已將準備提供勞務之給付通知上訴人，但經上訴人拒絕
    受領，則被上訴人自91年4月2日起迄今未能提供勞務予上訴
    人，乃上訴人以解僱為由拒絕受領之故，被上訴人自無補服
    勞務之義務，仍得按期向上訴人請領薪資。是被上訴人依兩
    造間之勞動契約，請求上訴人給付自91年4月3日起至93年4
    月2日止之工資共96萬元（經原審判決應扣除被上訴人受領
    之資遣費35292元及預告工資26667元後之准許金額為89萬
    8041元，被上訴人未聲明不服，該扣除部分已確定），即屬
    有據。上訴人抗辯被上訴人受領之9萬6683元均應抵銷云云
    ，惟被上訴人所受領之9萬6683元亦包括被上訴人於91年3
    月、4月份之工資，該二月份之工資乃被上訴人提供勞務之
    代價，上訴人自無請求被上訴人返還之理，是上訴人此部分
    之抵銷抗辯，自不足採。上訴人嗣於本院抗辯被上訴人於其
    請求薪資期間另有工作收入應予扣除等語。被上訴人自承92
    年1月至12月在育英補習班兼任教英文課程獲有報酬6萬0300
    元，並提出各類所得扣繳暨免扣繳憑單影本一紙為證（見本
    院卷第73頁），並為上訴人所不爭執，被上訴人雖稱係利用
    晚上兼課不應扣除云云，惟該期間被上訴人既未在上訴人公
    司提供勞務，亦未有其他工作，自屬民法第487條但書規定
    之轉向他處服勞務所取得之利益，自應予扣除。上訴人又抗
    辯依被上訴人之學經歷，被上訴人可輕易謀得每月薪資4萬
    元或3萬5000元，或最低基本工資1萬5860元之工作，其怠於
    謀取，自不得再請求薪資或應扣除云云，惟為被上訴人否認
    ，上訴人對於被上訴人有如何怠於謀取工作利益之情事，並
    未舉證以實其說，自不足採信。
六、綜上所述，被上訴人請求上訴人給付薪資83萬7741元（原審
    准許金額89萬8041元，再扣除在育英補習班任教報酬6萬030
    0元後之餘額），為有理由，應予准許；逾此部分為無理由
    ，不應准許。上開應准許部分，原審為被上訴人勝訴之判決
    ，尚無不合，上訴人仍執陳詞指摘原判決不當，求予廢棄，
    為無理由，此部分上訴應予駁回；至上開不應准許之6萬030
    0元部分，上訴人指摘原判決此部分不當，求予廢棄改判，
    為有理由，應由本院將原判決此部分廢棄，改判駁回被上訴
    人此部分在原審之訴。
七、本件事證已臻明確，兩造其餘攻擊防禦方法及舉證，核與判
    決結果無影響，茲不予一一論述，併予敘明。
八、結論：本件上訴為一部有理由、一部無理由，爰依法判決如
    主文。
中　　華　　民　　國　　94　　年　　6　　月　　 29　　日
                  勞工法庭審判長法  官  張宗權
                                法  官  蕭艿菁
                                法  官  陳忠行
正本係照原本作成。
不得上訴。
中　　華　　民　　國　　94　　年　　6　　月　　 30　　日
　　　　　　　　　　　　　　　　書記官  明祖星
